臺灣高等法院高雄分院刑事判決　　　 96年度交上易字第104號
上　訴　人
即　被　告　甲○○
上列上訴人因公共危險案件，不服臺灣高雄地方法院96年度交易
字第464 號中華民國96年6 月25日第一審判決（起訴案號：臺灣
高雄地方法院檢察署96年度偵字第13220 號），提起上訴，本院
判決如下：
     主  文
上訴駁回。
     事實及理由
一、本案經本院審理結果，認原審判決認事用法均無不合，量刑
    亦屬允當，應予維持，並引用原審判決書記載之事實、證據
    及理由（如附件）。
二、上訴人即被告甲○○上訴意旨以：被告之印尼籍妻子於多年
    前回印尼娘家後，即一去不回，現被告有一就讀國小二年級
    之兒子賴其扶養，並有中風之年老母親需要被告照顧，原判
    決科處有期徒刑8 月，實嫌過重，請求撤銷原判決改處罰金
    刑云云。
三、然查被告前於92年間即曾因喝酒逾量不能安全駕駛而駕駛，
    觸犯刑法第185 條之3 之公共危險罪，經原審法院於92年1
    月7 日以92年度交簡字第50號判處罰金3 萬元確定，再於96
    年1 月3 日亦因喝酒犯同樣之公共危險罪，經該院於同年月
    25日以90年度交簡字第162 號判處有期徒刑5 月，乃其竟又
    於同年5 月1 日晚間再犯本案，其本次被查獲後，經警測試
    酒精濃度高達每公升1.16毫克，於此情況在道路上行駛，對
    一般責任之公眾具有高度之危險性，乃被告一犯再犯，足見
    被告並未正視其酒後駕車之嚴重性，非科處較重之刑不足以
    矯正其漠視法律，酒後任意開車輕忽公共安全之劣行。況其
    前於94年間，因犯詐欺案，經原審法院判處有期徒刑3 月，
    於95年8 月1 日執行完畢，有前科資料在卷足稽，其於5 年
    內再犯本件有期徒刑以上之罪，係屬累犯，應依法加重其刑
    。原審科處有期徒刑8 月，並無過當，至其所陳兒子幼小、
    母親重病之情況早已存在，其仍嗜酒貪杯犯案不斷，是其所
    陳應屬託詞，並不足取，其上訴非有理由，應予駁回。
四、據上論斷，應依刑事訴訟法第368 條、第373 條，判決如主
    文。
本案經檢察官姜麗儒到庭執行職務。
中　　華　　民　　國　　96　　年　　10　　月　　29　　日
                  刑事第四庭    審判長法  官   蕭權閔
                                      法  官   吳進寶
                                      法  官   陳吉雄
以上正本證明與原本無異。
本判決不得上訴。
中　　華　　民　　國　　96　　年　　10　　月　　30　　日
　　　　　　　　　　　　　　　　　　　書記官   梁美姿
                                                   w
附件：
臺灣高雄地方法院刑事判決　　　　　　 96年度交易字第464號
公　訴　人　臺灣高雄地方法院檢察署檢察官
被　　　告　甲○○
上列被告因公共危險案件，經檢察官提起公訴（96年度偵字第13
220 號），本院合議庭裁定改依簡式審判程序審理，並判決如下
：
    主      文
甲○○服用酒類，不能安全駕駛動力交通工具而駕駛，累犯，處
有期徒刑捌月。
    事實及理由
一、本案犯罪事實及證據，除事實部分補充「甲○○前因詐欺案
    件，經本院以94年度簡字第7262號，判處有期徒刑3 月，並
    於民國95年8 月1 日縮刑期滿執行完畢」；另證據部分補充
    「甲○○於本院訊問時之自白」外，其餘均引用檢察官起訴
    書之記載（如附件）。
二、被告甲○○所犯為死刑、無刑徒刑或最輕本刑為3 年以上有
    期徒刑以外之罪，其於準備程序中就被訴事實為有罪之陳述
    ，經法官告知簡式審判程序之旨，並聽取公訴人之意見後，
    依刑事訴訟法第273 條之1 第1 項規定，裁定由受命法官獨
    任進行簡式審判程序，合先敘明。
三、核被告所為，係犯刑法第185 條之3 之服用酒類不能安全駕
    駛動力交通工具而駕駛罪。被告有前述之犯罪科刑紀錄，有
    卷附臺灣高等法院被告前案紀錄表可按，其受有期徒刑執行
    完畢，5 年以內故意再犯有期徒刑以上之罪，為累犯，應依
    法加重其刑。按酒精成分對人之意識、控制能力皆具有不良
    影響，超量飲酒後會導致對週遭事務之辨識及反應能力較平
    常狀況薄弱，因而酒後駕車在道路上行駛，對一般往來之公
    眾及駕駛人自身皆具有高度危險性；爰審酌被告曾有2 次酒
    後駕車前科，業經分別判處罰金30,000元、有期徒刑5 月，
    應深知其危險性，詎仍不知悔悟，漠視己身安危，更罔顧公
    眾行之安全，於服用酒類，酒後呼氣中酒精濃度達每公升1.
    16毫克，已處於不能安全駕駛動力交通工具之狀態，仍駕駛
    輕機車上路，於他人之生命安全造成巨大危害；然犯後坦承
    犯行，態度良好等一切情狀，量處如主文所示之刑，以資儆
    懲。
四、據上論斷，應依刑事訴訟法第273 條之1 第1 項、第299 條
    第1 項前段、第310 條之2 、第454 條第2 項，刑法第185
    條之3 、第47條第1 項，刑法施行法第1 之1 條，判決如主
    文。
本案經檢察官劉俊良到庭執行職務。
中　　華　　民　　國　　96　　年　　6 　　月　　25　　日
                  交通法庭    法　官  洪珮婷
以上正本證明與原本無異。
如不服本判決，應於收受送達後10日內向本院提出上訴書狀。
中　　華　　民　　國　　96　　年　　6 　　月　　25　　日
　　　　　　　　　　　　　　　書記官  賴朱梅
